# 求助陈版主，关于现金流附表财务费用的疑问。

提问人：liuweisheng 时间：2020-06-07 20:24:00
企业实际利息支出 100 万，财政贴息 20 万，财务费用-利息支出科目审定金额 80 万，那么现金流附表财务费用是写100 还是 80 ？ 谢谢版主解惑。

回答人：chenyiwei
由于政府补助的现金流量均为经营活动，即与该项政府补助相关的现金流对净利润和经营现金流的影响是一致的，不需要在间接法补充资料中调节，需要调节的只是作为筹资活动的利息 100 万元。